臺灣高雄地方法院民事判決　　　　　　　 99年度婚字第303號
原　　　告　蔡顯銘
訴訟代理人　孫志鴻　律師
複　代理人　林春華　律師
被　　　告　李淑齡
訴訟代理人　邱佩芳　律師
　　　　　　賴玉山　律師
上列當事人間請求離婚事件，本院於中華民國100 年4月7日言詞
辯論終結，判決如下：
    主      文
原告之訴駁回。
訴訟費用由原告負擔。
    事實及理由
壹、原告起訴主張：
一、兩造於民國94年11月12日結婚，婚後並未孕育子女，現婚姻
    關係仍存續中。兩造婚後感情初尚融洽，惟因係女大男小之
    結合，故原告於結婚之始即抱持無微不至的態度、百般呵護
    照顧被告，希望能消弭被告年紀稍長而產生的自卑感。惟基
    於下列原因，原告實受有不堪與被告同居之虐待事由，自得
    依民法第1052第1 項第3 款之規定，訴請離婚：
  (一)原告期待兩造婚後應能和睦相處，然被告卻逐漸仗恃其年長
    識多，而對原告產生頤指氣使、絲毫不尊重原告感受之行徑
    ，一旦於兩人意見有分歧時，被告即堅持己見，並當場對原
    告惡意羞辱、吵鬧不休，直至原告妥協才罷休，致生兩造婚
    姻生活中履因意見不合而爭吵或毆打之情況，並於96年10月
    10日晚上10時許，被告竟僅因細故而動手毆打原告，致原告
    受有傷害。
  (二)於96年12月8 日原告於參加公司聚餐返家後，兩造因發生爭
    吵，被告連同其女兒，竟將原告鎖住不讓其出門，當天有向
    澄觀派出所報案。
  (三)且被告生性多疑，時常懷疑原告參與社交活動便是搞外遇的
    行為，對原告行為多嚴加控管，諸多限制，已達不合常理的
    狀態，且在毫無證據之下，單憑自身臆測指摘原告有外遇，
    損害原告個人自尊與名譽，並告知原告朋友勿來破壞家庭，
    使得原告身心俱疲，徒遭極大的精神壓力，更致原告無法專
    心於復建師工作。
二、又縱認原告尚未達於受有不堪與被告同居虐待之離婚事由，
    亦因受有可歸責於被告之難以維持婚婚之重大事由，原告亦
    得依民法第1052條第2 項之規定，訴請離婚：
  (一)兩造四年多的婚姻，因觀念南轅北轍，又始終無法作妥善溝
    通，造成兩人漸行漸遠，兩造早有離婚之意，原告之前已經
    有提過離婚訴訟，後來為了給雙方一個機會而撤回，但是過
    了這麼久，兩造還是沒有進展，實有可歸責於被告難以維持
    婚姻之重大事由。
  (二)又原告視被告前次婚姻所生之女如己出，原告父母亦十分關
    心被告及被告之女，然被告卻頗為自私，對原告父母皆採取
    漠視的態度，未曾予公婆任何噓寒問暖，連公婆身體微恙就
    醫時，亦未給予過關懷，視原告父母為外人，被告此舉令原
    告極為痛心。
  (三)邇來，原告更發現被告與陌生男性親暱外出的照片，更加摧
    毀兩造之婚姻關係。
三、為此，爰依民法第1052條第1 項第3 款、第2 項之規定，提
    起本件離婚之民事訴訟，訴請判准兩造離婚，並聲明求為判
    決：准原告與被告離婚等語。
貳、被告抗辯略以：
一、對於原告主張兩造為配偶關係，現婚姻關係仍存續中之事實
    ，不為爭執。惟兩造係於93年間在高雄學苑學習舞蹈時認識
    、進而相戀，被告於年齡上固較原告年長10歲，及被告已先
    有一次婚姻並與前夫育有一女，然在原告展開熱烈追求時，
    原告陳明不在意被告先前婚姻及已有一女之事實，並不斷給
    予被告信心會視被告之女如己出情況下，被告受其真誠感動
    下，二人遂於94年11月12日結成連理。兩造婚後於婚姻之適
    應不免有磨合階段，而原告所提其於96年10月10日之驗傷診
    斷證明書（詳本院卷第8頁原證1，原告受傷診斷證明書所載
    ）所受傷害，係兩造因細故爭執時，原告欲奪門而出、經被
    告拉回時，造成對於原告之輕微抓傷，然事後兩造已和好如
    初，此有原告親筆祝賀被告生日之賀卡文詞可據（詳本院卷
    44 頁被證1，原告書寫予被告之生日賀卡文詞所載）。此後
    兩造即常安排一同出遊及參加舞蹈表演，並曾計畫於97年6
    月20日至21日同遊花蓮，甚且於97年6月間原告向合庫金庫
    商業銀行股份有限公司（下稱合庫）借貸款項新臺幣（下同
    ）40萬元時，被告亦擔任其借款之連帶保證人，詎原告借得
    款項後，旋於97年6月17日無故離家出走、亦拒不按期繳納
    貸款本息，後經被告於97年9月5日接獲合庫支付命令裁定時
    （詳本院卷第57頁被證5，合庫支付命令裁定書所載），被
    告甚始知其詳及甚感訝異。原告更於97年7月15日即毫無預
    警的向本院遞狀對於被告提起離婚（本院97年度家調字第
    1434號、97年度婚字第969號）之民事訴訟（詳本院卷第58
    頁被證6，原告起訴所載），其後經承審法官曉諭後原告始
    撤回離婚之訴。可見原告未與被告溝通即率爾訴請離婚，更
    將借款債務留予擔任公職（郵政機關）之被告，此豈係果如
    原告所言，其甚珍惜兩造間之婚姻情誼之所當為。又原告主
    張兩造已有意願離婚，僅因無法取得共識而無法辦理離婚登
    記，然此全非事實，蓋原告於兩造婚後雖口稱不想要小孩，
    但被告仍一心一意調理身體期能為原告產下愛的結晶（詳本
    院卷第67頁被證7，被告診斷證明書所載），然因被告於希
    望落空、一時情緒低落衝動下，雖曾主動提及離婚之議、但
    事後仍未致離婚登記之實施階段，此應係於95、96年間所發
    生之情況，竟遭原告於起訴時刻意時空錯置、移花接木地直
    指兩造已有意願離婚之不實指控。再原告之父母係居住於澎
    湖老家、並未與兩造同住，而係每三個月固定來臺就診取得
    慢性病處方用藥，被告亦與之相處融洽；另於逢年過節時亦
    陪同原告返回澎湖祖厝與原告家人團聚（詳本院卷第64頁被
    證8，被告與原告家人合照之合家歡照片所示），絕無原告
    所指被告對公婆從未虛寒問暖之情事。另被告亦從無原告所
    指不檢點行為之事實，原告所提被告與男性親暱之照片（詳
    本院卷第9頁原證2，原告所提附卷之照片所示），係被告介
    紹友人相親時，為免當事人尷尬而陪同出遊所拍攝，原告事
    後亦知之甚詳及見過該照片，現竟含沙射影般將該照片提出
    ，對被告為隨意誣指而為不實之指控，誠令被告心寒。本件
    被告並無如原告所訴有何違反夫妻倫常及令原告受有不堪與
    被告同居之虐待情事，全然係原告自己無故離家所致。
二、本件原告所提離婚之訴為無理由等情，爰聲明求為判決駁回
    原告之訴等等語，資為抗辯。
、法院之判斷：
一、原告主張兩造自94年11月12日結婚迄今，現婚姻關係仍存續
    中之事實，業據原告提出戶籍謄本1 份附卷為憑，復為被告
    到庭所不爭執，應堪信原告上開主張為真實。嗣原告主張兩
    造有合於民法第1052條1 項第3 款、第2 項離婚之事由，爰
    訴請判准兩造離婚等前情，則為被告到庭所否認，並以原告
    之訴為無理由等前詞置辯。本件兩造暨就有無合法離婚之事
    實生有爭執，自應由本院依法予以審酌判斷如下。
二、對於原告依民法第1052條第1 項第3 款訴請離婚部分：
  (一)按「民法第一千零五十二條第一項第三款所稱『不堪同居之
    虐待』，應就具體事件，衡量夫妻之一方受他方虐待所受侵
    害之嚴重性，斟酌當事人之教育程度、社會地位及其他情事
    ，是否已危及婚姻關係之維繫以為斷。若受他方虐待已逾越
    夫妻通常所能忍受之程度而有侵害人格尊嚴與人身安全者，
    即不得謂非受不堪同居之虐待。」，而「夫妻間不堪同居之
    虐待，包括身體上及精神上不堪同居之虐待。究竟有無此種
    虐待，須從夫妻之一方對待他方，是否處於誠摯基礎而為觀
    察。此誠摯基礎若未動搖，則偶有勃谿，固難謂為不堪同居
    之虐待；若已動搖，終日冷漠相對，亦難謂非虐待。故一方
    主張受有他方不堪同居之虐待時，必須就雙方共同生活的全
    盤情況為觀察，以斷定其有無。」，此有最高法院86年度台
    上字第2911號、87年度台上字第2137號等民事判決要旨可資
    參照，核先敘明。
  (二)原告固主張被告絲毫不尊重原告，並惡意羞辱、毆打原告，
    於96年10月10日晚上10時許，被告毆打原告致受有前胸抓傷
    、後背抓傷、左前臂抓傷等傷害等情，並據提出高雄市立民
    生醫院受理家庭暴力事件驗傷診斷書1份附卷為憑（詳本院
    卷第8頁，原證1驗傷診斷書所載）。惟查，此部分業為被告
    所否認，並以：原告所受傷害，係兩造因細故爭執時，原告
    欲奪門而出、經被告拉回時，造成對於原告之輕微抓傷，然
    事後兩造已和好如初，此有原告親筆祝賀被告生日之賀卡文
    詞可據（詳本院卷44頁被證1，原告書寫予被告之生日賀卡
    文詞所載）。此後兩造即常安排一同出遊及參加舞蹈表演，
    有二人婚後迄97年7月16日原告離家前之旅遊照片、住宿證
    明及表演照片可稽（詳本院卷第45頁至52頁，被證2被告所
    提附卷之照片21幀及住宿證明）。並曾計畫於97年6月20日
    至21日同遊花蓮，此有原告及其友人之旅遊計畫手稿可據（
    本院卷第53頁、第54頁，被證3所示）。甚且於97年7月間原
    告向合庫金庫商業銀行股份有限公司（下稱合庫）借貸款項
    新臺幣（下同）40萬元時，被告亦擔任其借款之連帶保證人
    ，此亦有原告向合庫借款之借據1份足憑（詳本院卷第55頁
    至第56頁，被證4所示）等語在卷（以上被告之答辯，詳本
    院卷40頁，被告答辯狀所載）。而本院參以原告所附卷之96
    年10月10日驗傷診斷書所載之傷害，確如被告所言僅係前胸
    抓傷、後背抓傷、左前臂抓傷等輕微抓痕，並非如原告所言
    係受被告毆打所致，且被告亦舉證證明兩造於96年10月10日
    之細故爭執後，已言歸於好，並有原告親筆祝賀被告生日之
    賀卡文詞、一同出遊及參加舞蹈表演、旅遊計畫、為原告借
    款之保證人等事實，應堪信原告並無受有不堪與被告同居之
    虐待事實存在，要屬無疑。
  (三)原告又主張於96年12月8 日原告於參加公司聚餐返家後，兩
    造因發生爭吵，被告連同其女兒，竟將原告鎖住不讓其出門
    ，當天有向澄觀派出所報案等情。惟查，此部分固據原告陳
    述在卷（詳本院卷第89頁言詞辯論筆錄所載），然則未據舉
    證以實其說，依民事訴訟法第277條：「當事人主張有利於
    己之事實者，就其事實有舉證之責任。但法律別有規定，或
    依其情形顯失公平者，不在此限。」之規定，本院自屬無從
    得有原告所述事實為真實之有利心證，即不得據為其受有不
    堪與被告同居之虐待之有利證明，要屬無疑。
  (四)原告再主張被告常懷疑原告搞外遇、並告知原告朋友勿來破
    壞家庭，並請求訊問證人吳民生、林美凌等情。經查：
    1.證人吳民生即原告目前任職之公司老闆到庭證稱：「有一
      次兩造有發生嚴重的爭吵，進而發生打架，原告有受傷，
      後來原告打電話告訴我，我就開車去載原告，我到現場的
      時候並沒有看到被告，我是聽原告說是被被告打的，所以
      我就帶原告到醫院去治療。」，「當時原告說他回家之後
      ，兩造發生吵架，被告就抓傷他，還拿榔頭跟刀子要砍他
      ，然後他就跑出來。」等語。證人吳民生另證稱：「（原
      告訴訟代理人：請求訊問證人在97年左右，公司有派原告
      開會，被告不同意，兩造有發生爭執，被告就將原告趕出
      門的事？）證人答：是原告告訴我的，我沒有親眼看到原
      告與被告發生爭吵的過程，我也沒有接原告到汽車旅館休
      息，都是後來原告事後告訴我的。」等語在卷（以上證詞
      詳本院卷第110頁、第111頁言詞辯論筆錄所載）。原告所
      述第1 次兩造發生爭吵係於96年10月10日之事實（詳本院
      卷第104 頁，原告聲請調查證據狀所載），然縱認兩造確
      有於96年10月10日生爭執並遭被告抓傷之事實，惟此業據
      被告辯稱兩造事後已言歸和好，事後業據原告有親筆祝賀
      被告生日之賀卡文詞、兩造一同出遊及參加舞蹈表演、旅
      遊計畫、被告為原告借款之保證人等事實，應堪信原告並
      無受有不堪與被告同居之虐待事實存在，已如上述。另證
      人證稱於97年4 月8 日、9 日，原告經公司派遣出差，被
      告不同意致生爭吵，事後原告只好委身「星晨汽車旅館」
      等情，然依證人吳民生所述其並未親眼看到原告與被告發
      生爭吵的過程，也沒有接原告到汽車旅館休息，都是後來
      原告事後告訴證人等情，此與證人應陳述其親自見聞之事
      實之證據法則有違，自不得據為原告受有不堪與被告同居
      之虐待之有利證明，已臻明確。
    2.另證人林美凌即原告之友人到庭證稱：「在96年的時候，
      我們要下來去找屏東的同學，順便要約他們夫妻兩人一同
      吃飯，原告到高鐵站接我與我另外一個同學會合之後，我
      們到了夢時代與被告會合之後，被告就破口大罵不要破壞
      他們的家庭，那時候我的感覺是嚇到了，當時我還沒有結
      婚。原先是我跟其他同學要約原告與被告一起吃飯，那時
      候還有另外一個同學在夢時代等我們，當時的意思是想說
      我們大家同學要等被告外出一起吃飯，這件事情在之前一
      個月就已經約好了，那時候原告說沒有問題，至於被告的
      意思我並不知道。」等語在卷（詳本院卷第112頁言詞辯
      論筆錄所載）。然證人林美凌上開證言，業為被告所否認
      ，並以：兩造原先約定之行程，係先接被告下班後再一起
      接之同學聚會，惟原告竟一再變更行程，且係被告主動打
      電話詢問始得知原告已自行接同學到「夢時代」百貨公司
      ，再要求被告自行前往與會，實讓被告感覺不受尊重、而
      心情低落，被告並先行離開，只是希望原告能體諒被告之
      心情，並無證人所述有到場破口大罵之事實等語置辯（以
      上詳本院卷第121頁，被告答辯狀所載）。而本院參以縱
      認兩造於該次聚會有不愉快之事實存在，但充其量亦僅係
      兩造間一次溝通不良之紀錄，應尚非已構成原告受有不堪
      與被告同居虐待之合法事由，是原告據為其得提起離婚之
      事證，顯非有理由。
  (五)依上調查，原告主張其受有不堪與被告同居之虐待等前情，
    然於96年10月10日晚上10時許原告所受之傷害，係因被告欲
    拉回奪門而出之原告致原告受有輕微抓痕，並非被告確有傷
    害之故意行為。另於96年12月8日原告於參加公司聚餐返家
    後，兩造因發生爭吵等情，經被告所否認，及迄未據原告就
    此事舉證以實其說，本自屬無從得其原告所述為真實之有利
    心證。再原告主張被告常懷疑原告搞外遇、並告知原告朋友
    勿來破壞家庭，並請求訊問證人吳民生、林美凌等情，則係
    因原告有違先前與被告約定之行程，致被告感覺未受尊重之
    一時情緒性行為，並非被告有何故意虐待原告之事實，業經
    本院認定說明如前所述。而參以兩造於94年11月12日結婚時
    ，原告已知悉被告係二度婚姻、且年齡較原告大10歲之事實
    ，原告自應以更大真誠、耐心與被告溝通日常生活之偶發勃
    谿事項，並積極經營、維繫兩造間婚姻。然原告竟於97年6
    月17日僅因細故與被告發生爭執後，即選擇自行離家而逃避
    與被告良性溝通之必要性，顯見原告並未出以誠摯心態盡心
    維持兩造間之婚姻無訛。是依兩造共同生活之全盤情況而為
    觀察，顯見原告並未出以誠摯心態盡心維護兩造間之婚姻，
    則依公平、正義法則言之，原告依前開主張事實據為其得依
    民法第1052條第1項第3款之規定，訴請與被告離婚，顯非有
    理由。
三、對於原告主張依民法第1052條第2 項訴請離婚部分：
  (一)按「夫妻之一方有民法第一千零五十二條第一項各款以外之
    重大事由，難以維持婚姻者，夫妻之一方得請求離婚；但其
    事由應由夫妻之一方負責者，僅他方得請求離婚，為同法條
    第二項所明定。所謂「有前項以外之重大事由，難以維持婚
    姻者」，乃抽象的、概括的離婚事由，係民法親屬編於七十
    四年修正時，為因應實際需要，參酌各國立法例，導入破綻
    主義思想所增設，其目的在使夫妻請求裁判離婚之事由較富
    彈性。但其事由應由夫妻一方負責者，僅他方得請求離婚，
    是其所採者為消極破綻主義精神，而非積極破綻主義。因此
    ，若夫妻雙方均為有責時，則應衡量比較雙方之有責程度，
    而許責任較輕之一方向應負主要責任之他方請求離婚，如雙
    方之有責程度相同，則雙方均得請求離婚，以符公平，且符
    合民法第一千零五十二條第二項規定之立法目的」，又「民
    法第一千零五十二條第二項規定：有前項以外之重大事由，
    難以維持婚姻者，夫妻之一方得請求離婚。但其事由應由夫
    妻之一方負責者，僅他方得請求離婚。上開法條所稱「有前
    項以外之重大事由，難以維持婚姻者」，係以婚姻是否已生
    破綻而無回復之希望為其判斷之標準。而婚姻是否已生破綻
    無回復之希望，則應依客觀之標準，即難以維持婚姻之事實
    ，是否已達於倘處於同一境況，任何人均將喪失維持婚姻之
    意願而定。」，此亦有最高法院95年度台上字第1450號、第
    2924號等民事判決要旨可資參照。
  (二)原告主張兩造間之婚姻因觀念上南轅北轍，兩造早有離婚之
    意，原告之前已經有提過離婚訴訟，後來為了給雙方一個機
    會而撤回，但是過了這麼久，兩造還是沒有進展，實有可歸
    責於被告難以維持婚姻之重大事由等情。惟查，原告此部分
    之主張，業據被告具狀抗辯以：兩造婚後雖據原告口頭表示
    不想要小孩，但被告仍想為原告添子嗣，並為此而開始以中
    醫調理身體，及尋求西醫之協助（詳本院卷第63頁，被證7
    所示被告於高雄市私立健新醫院就診之診斷證明書所示），
    在一次希望落空、情緒低落之際，乃衝動的向原告表示欲離
    婚之舉，事後兩造亦覺得可笑，惟此係95、96年間之事實，
    原告竟時空倒置、移花接木地認兩造有離婚之意等語置辯（
    詳本院卷第41頁，被告簽辯狀所載）。此外，復未據此事實
    舉證以實其說，本院自尚無從就原告所述上情為真實之有利
    心證，自非得據為有可歸責於被告之難以維持婚姻之重大事
    由之合法據。
  (三)原告又主張被告對原告父母皆採取漠視的態度，未曾予公婆
    任何噓寒問暖，此舉令原告極為痛心等情，然查，原告此部
    分之主張，固據到庭陳稱：「合照的相片（即被證8之照片
    ）是我們整個家族每年的大年初一一起去祖廟的合照，所以
    都可以照的到，但是初一晚上到初三，被告就都躲在房間裝
    病不願意出來。」等語在卷（詳本院卷第71頁言詞辯論筆錄
    載），惟亦據被告具狀抗辯以：被告的公婆居住於澎湖老家
    、未與兩造同住，而係每三個月固定來臺拿慢性病處方用藥
    。而被告與公婆相處融洽，每逢過年過節均與原告回澎湖老
    家與原告家人團聚，此有卷附照片可佐（詳本院卷第64頁，
    被證8被告所附提附卷之照片2幀所示）；及被告若有如原告
    所述與公婆關係不好、躲在房間拒不與家人見面等情，則豈
    會在過年期間與原告同遊馬公市區並合照，復於數日後再愉
    快出遊、相擁照相，況原告亦表示兩造每年皆會返鄉過年，
    益見原告主張之上情為不實等語（詳本院卷第８６頁，被告
    答辯狀所載）。本院參以原告就其主張之上情，並未進一步
    舉證以實其說，且縱認被告於過年期間，在晚間稍有較少與
    原告家人聊天、共同歡樂之事實，然此亦應由原告多加勸導
    、引致被告參與家人同樂之舉動，尚非得僅因被告一時在房
    間內休息，即遽認被告有漠視公婆之態度；此外，復未據原
    告就從未關懷公婆之事實舉證以實其說，本院仍屬無從得有
    原告此部分之主張為真實之有心證，已臻明確。
  (四)原告再主張其更發現被告與陌生男性親暱外出的照片，更加
    摧毀兩造之婚姻關係等情，並據原告提出被告與其他男子合
    照之照片為憑（詳本院卷第9頁，原證2照片所示）。然查，
    此業據被告答辯以：原告提出之照片，係被告介紹友人相親
    ，為避免當事人尷尬而陪同出遊所拍攝，該相片及介紹相親
    之事實均為原告所知悉．若確為被告與他人有曖昧之行為而
    拍攝，豈會將相片置於家中，讓原告得以取得該照片。況原
    告亦有與其他女人拍攝之親暱照片（詳本院卷第65頁，被證
    9之原告與其他女子之合照3幀所示），此是否亦可認定亦有
    與其他女子為曖昧、不檢點行為。是本院依兩造上開主張、
    答辯內容所示，尚屬無從得有被告確有摧毀兩造之婚姻之有
    利心證，自亦非係原告得據為訴請離婚之合法依據。
  (五)依上說明，原告主張有可歸責於被告之難以維持婚姻之重大
    事由等前情，惟經本院查證之結果，被告並無如原告所述兩
    造早有離婚之合意，及被告對於原告父母皆採取漠視的態度
    ，未曾予公婆任何噓寒問暖，與被告有與其他男子為曖昧、
    不檢點行為等事實，業如上述。復參以家庭之美滿、幸福，
    端賴夫妻雙方相敬如賓、互愛、互信、互諒，始期有成。而
    兩造結婚時，原告已係34歲之人、被告則為44歲之人，兩造
    均屬已有相當豐富之社會生活經驗者，其二人對於結婚之終
    生大事，自當為成熟、穩健之思考，並以締結百年好合之家
    庭生活為最大追求目標。是二人對於婚後生活之相處細節，
    自應互盡最真誠之努力以維繫之。然依原告於結婚之始，既
    願與二度婚姻且年紀較長之被告互結連理，其對於兩造之婚
    姻維繫，自應擔負較被告更大之責任，始符公平、正義之社
    會情感。是本院依兩造共同生活之全盤情況而為觀察，顯見
    原告並未出以誠摯心態盡心維護兩造間之婚姻，觀其可歸責
    程度之輕重，應由原告負較大之可歸責因素無訛。故原告依
    前開主張事實據為其得依民法第1052條第2 項之規定，訴請
    判准與被告離婚，亦屬無理由，要堪認定。
四、從而，揆諸前揭法律規定與最高法院民事判決意旨所示，本
    件原告依民法第1052條第1 項第3 款、第2 項之規定，訴請
    判准兩造離婚，於法洵非有據，所訴自應予以駁回。
肆、本件事證已臻明確，兩造其餘主張、抗辯及所用之攻擊、防
    禦方法與舉證，核與本判決之結果不生影響，爰無逐一再為
    贅敘之必要，附此敘明。
伍、據上論結，本件原告之訴為無理由，依民事訴訟法第78條，
    判決如主文。
中    華    民    國    100   年     4    月    21    日
                    家事法庭  法  官  柯盛益
以上正本，係照原本作成。
如對本判決上訴，須於本判決書送達後20日之不變期間內，向本
院提出上訴狀（須附繕本）及表明上訴理由，並繳納上訴裁判費
新臺幣4,500元。
中    華    民    國   100    年     4    月    21    日
                              書記官  李冠毅